臺灣高等法院刑事裁定　　　　　　　　　　　　　　九十三年度毒抗字第三八五號
　　抗　告　人　台灣桃園地方法院檢察署檢察官
　　受　處分人　甲○○
右抗告人因受處分人違反毒品危害防制條例案件，不服臺灣桃園地方法院九十三年度
毐聲字第一一四四號，民國九十三年八月二十日裁定（聲請案號：九十三年度聲撤戒
一字第八三號），提起抗告，本院裁定如左：
    主  文
抗告駁回。
    理  由
一、原裁定略以：受處分人甲○○前因施用毒品案件，經本院以九十三年度毒聲字第
    八五號裁定停止戒治，所餘期間並宣付保護管束，受處分人竟於保護管束期間，
    有繼續施用第一級毒品之行為，其違反保護管束應遵守事項情節重大，檢察官因
    檢附相關卷證，依毒品危害防制條例第三十五條及修正施行前第二十二條第二項
    之規定，聲請撤銷停止戒治，令入戒治處所施以強制戒治。惟查受處分人行為後
    ，毒品危害防制條例業於九十二年七月九日修正公布，於九十三年一月九日施行
    。修正後之毒品危害防制條例，已無撤銷停止強制戒治之規定，比較新舊法，應
    認新法對受處分人較有利，依新法第三十五條第二項規定，亦無從適用修正前之
    舊法。則檢察官聲請撤銷停止戒治，於法不合，其聲請應予駁回。
二、抗告意旨略以：本件受處分人於九十二年六月六日修正施行前所為初犯施用毒品
    之罪，按修正後毒品危害防制條例第二十條第二項規定：「：：認受觀察、勒戒
    人有繼續施用毒品傾向者，檢察官應聲請法院裁定：：令入戒治處所強制戒治，
    其期間為六個月以上，至無繼續強制戒治之必要為止。但最長不得逾一年。」是
    依修正後新法已無得停止戒治之規定，受處分人必須執行至無戒治必要之時為止
    ，期間為六個月以上，比較修正前、後之規定，以修正施行前對於受處分人較為
    有利，是被告應適用修正前之毒品危害防制條例第二十二條第一項、第二項之規
    定云云。
三、按毒品危害防制條例於九十二年七月九日修正公布，並定於公布後六個月施行，
    依修正後該條例第三十五條第一項規定，該條例修正施行前繫屬之施用毒品案件
    ，於修正施行後，應適用修正後之規定，同條第二項規定，前項情形，依修正前
    之規定有利於行為人者，適用最有利於行為人之法律。依修正前第二十二條規定
    ：「強制戒治執行已滿三月，：：聲請法院裁定停止戒治」、「前項停止期間：
    ：應付保護管束：：其違反保護管束應遵守事項情節重大，聲請撤銷停止戒治，
    令入戒治處所施以強制戒治。」修正後業已刪除，是新法已無聲請法院撤銷停止
    戒治之規定，經比較結果，自以修正後之新法有利於行為人，是本件原審認受處
    分人依修正後毒品危害防制條例條文，已將修正前毒品危害防制條例第二十二條
    刪除，已無撤銷停止戒治之規定，認新法有利於被告，而駁回其撤銷停止戒治之
    聲請，核無不合，抗告人仍執前詞提起抗告為無理由，應予駁回。
據上論斷，應依刑事訴訟法第四百十二條，裁定如主文。
中　　　華　　　民　　　國　　九十三　　年　　　十　　　月　　 十四 　　日
                              臺灣高等法院刑事第一庭
                                  審判長法  官  李　相　助
                                        法  官  黃　聰　明
                                        法  官  楊　貴　雄
右正本證明與原本無異。
不得再抗告。
                                        書記官  林　淑　貞
中　　　華　　　民　　　國　　九十三　　年　　　十　　　月　　 十五 　　日
